---
title: "Worldwide Mobile App User Behavior Dataset"
author: "Diego"
date: "2/22/2022"
output: html_notebook
---

```{r setup, include=FALSE, echo = FALSE, echo = FALSE}
knitr::opts_chunk$set(cache = TRUE, collapse = TRUE)
library(readr)
library(tidyverse)
library(tidytext)
library(stringr)

```

## Contexto

Teste

## Análise

### Leitura do conjunto de dados

```{r}
df <- readxl::read_excel('./mobile_app_user_dataset_1.xlsx')[-1,]
```

### Exploração

> Uma vez que é uma pesquisa sobre *mobile devices*, veremos qual a proporção de pessoas que de fato possuem um *device*.

```{r}

df %>% 
  select(Q2) %>% 
  drop_na() %>% 
  mutate(
    Q2 = case_when(
      Q2 == 1 ~ "Possui",
      Q2 != 1 ~ "Não Possui"
    )
  ) %>% 
  ggplot(
    aes(
      y = Q2,
      fill = Q2
    )
  ) +
  geom_bar(
    position = "dodge",
  ) +
  geom_label(
      stat = 'count',
      aes(
        label = ..count..,
      ),
      color = 'white',
      show.legend = FALSE
  ) + 
  labs(
    y = "",
    x = "Total de Pessoas",
    title = "Distribuição de pessoas que tem ou não celular",
    subtitle = "Dados oriundos da pesquisa realizada pela Harvard"
  ) +
  scale_fill_manual(
    values = c( "#C4161C", "#009491"),
  ) +
  theme_classic() +
  theme(
    axis.title.x = element_text(vjust=-.2, size=11),
    legend.title = element_blank()
  ) 

```
<br />
<br />

> Podemos visualizar que a grande parte das pessoas possuem celular.

<br />

> A proporção de pessoas que não tem é de `r scales::percent(round(1208/10200, 2))`.

<br />

> Visualizaremos agora os diferentes tipos de dispositivos utilizados pelos usuários que possuem celular 
> 


```{r}

phone_format <- function (phone_list, phone_type, apply_function = function(param) param) {
  phone_dic = list(
    apple = c("apple", "iphone", "ipad", "aple", "appale", "ipod", "aplle", "i-phone", "ipone", "applke", "applr", "appme", "iphon"),
    blackberry = c("blackberry", "blackb", "blackeb", "baclkberry", "blakckberry", "blacberry", "blakberry", "blackerry", "bleckberry"),
    samsung = c("samsung", "samsumg", "sansung", "sumsung", "samsug", "samsun",  "samgung", "samsing", "samung", "sansug", "samasung", "samsang", "samsong", "sumsang", "galaxynote"),
    null = c("\\?", "9000", "930p"),
    sony_ericsson = c("sony-", "sonyer", "sony", "erison"),
    nokia = c("nokia", "nokya"),
    asus = c("asus"),
    acer = c("acer")
  ) 
  
  
  str_detect(phone_list, paste(phone_dic[[phone_type]], collapse = "|")) ~ apply_function(phone_type)
}

phones <- df %>%
  filter(Q2 == 1) %>% 
  select(Q3_1_TEXT) %>% 
  drop_na() %>% 
  mutate(
    Q3 = str_replace(str_to_lower(Q3_1_TEXT), " ", "")
  ) %>% 
  mutate(
    Q3 = case_when(
      phone_format(Q3, "apple"),
      phone_format(Q3, "samsung"),
      phone_format(Q3, "blackberry"),
      phone_format(Q3, "null"),
      phone_format(Q3, "sony_ericsson", function(param) str_replace(param, "_", " ")),
      TRUE ~ Q3
    )
  ) %>% 
  group_by(Q3) %>% 
  count() %>%
  arrange(desc(n)) 

phones
```

```{r}
length(names(df))
```

```{r}
df
```



```{r}

q5_answers <- data.frame(
  row.names = c(1, 2, 3, 4, 5, 6, 7, 8, 9),
  val = c("Never", "Less than once a month ", "Once a month", "More than once a month", "Once a week", "More than once a week", "Once a day", "Several times a day", "Other")
)

df %>% 
  select(Q5) %>% 
  drop_na() %>% 
  mutate(
    Q5_TEXT = qr_answers[Q5, ]
  ) %>% 
  group_by(Q5_TEXT) %>% 
  count() %>% 
  arrange(desc(n)) %>% 
  ggplot(
    aes(
      x = reorder(Q5_TEXT, -n),
      y = n,
      fill = Q5_TEXT
    )
  ) +
  geom_col() +
  labs(
    x = 'Frequencia de abertura da loja de aplicativos',
    y = 'Total'
  ) +
  theme(
    axis.text.x = element_text(angle = 45, vjust=.6),
  )
  
```


```{r}

q6_answers <- data.frame(
  row.names = c(1, 2, 3, 4, 5, 6),
  val = c("0 - 1", "2 - 5", "6 - 10", "11 - 20", "21 - 30", "Mais de 30")
)


df %>% 
  select(Q6) %>% 
  drop_na() %>% 
  mutate(
    Q6_TEXT = q6_answers[Q6,]
  ) %>% 
  group_by(Q6_TEXT) %>% 
  count() %>% 
  ggplot(
    aes(
      x = reorder(Q6_TEXT, -n),
      y = n,
      fill = Q6_TEXT
    )
  ) +
  geom_col() +
  labs(
    x = 'Quantidade de aplicativos baixados por mês',
    y = 'Total',
  ) +
  theme_classic() +
  labs(
    fill = 'Frequência'
  ) +
  theme(
    axis.text.x = element_text(vjust = -1),
    axis.title.x = element_text(vjust = -1),
  )

```

Vamos ver se a galera que mais baixa é a galera que mais acessa a loja

```{r, fig.height = 10}

df %>% 
  select(Q5, Q6) %>% 
  drop_na() %>% 
  mutate(
    Q5 = q5_answers[Q5,],
    Q6 = q6_answers[Q6, ]
  ) %>% 
  group_by(Q5, Q6) %>% 
    count() %>% 
  arrange(desc(n)) %>% 
  ggplot(
    aes(
      y = reorder(Q5, -n),
      x = n,
      fill = Q6
    )
  ) +
  geom_bar(
    stat = "identity",
    position = position_dodge(width = 1)
  ) +
  geom_label(
    aes(
      label = n,
    ),
    size = 3
  ) +
  labs(
    y = 'Frequência de acesso à loja de aplicativos',
    x = 'Total'
  ) +
  theme(
    axis.text.x = element_text(angle = 20, vjust = 0.5),
  ) +
  facet_grid(rows = 'Q6')

```

#### Definindo função genéricas para contagem e plotagem de dummy vars

```{r}
arrange_and_plot <- function(df, 
                             cols, 
                             named_cols,
                             desc_col = "reason", 
                             legend.position = "none",
                             title = "",
                             xlabel = "",
                             ylabel = "",
                             show.legend = FALSE,
                             col.width = 0.5,
                             dodge.width = 0.5,
                             xaxis.title.size = 13,
                             xaxis.title.vjust = 0.5,
                             yaxis.title.size = 13,
                             yaxis.title.vjust = 0,
                             xaxis.text.angle = 0,
                             xaxis.text.vjust = 0,
                             invert.axis = FALSE,
                             hide.yaxis.title = FALSE,
                             hide.xaxis.title = FALSE
                             ) {
  rdf <- df %>% 
    select(cols) %>% 
    rowwise() %>% 
    sapply(as.numeric) %>% 
    as.tibble() %>% 
    rowwise() %>% 
    replace(is.na(.), 0) %>% 
    rowwise() %>% 
    sapply(sum, simplify = FALSE)  %>% 
    as.tibble()

  names(rdf) <- named_cols 
  
  plot <- rdf %>%
    gather(
      desc_col, "total", 1:ncol(.)
    ) %>% 
    ggplot(
      aes(
        x = if (invert.axis) total else reorder(desc_col, -total),
        y = if (invert.axis) reorder(desc_col, total) else total,
        fill = desc_col
      )
    ) +
    geom_col(
      width = col.width,
      position = position_dodge(dodge.width)
    )
  
  if (invert.axis) {
    plot <- plot +
      geom_label(
        aes(
          x = total,
          label = total,
        ),
        show.legend = show.legend
      )  
  } else {
    plot <- plot +
      geom_label(
        aes(
          y = total,
          label = total,
        ),
        show.legend = show.legend
      )
  }
  
  plot +
    labs(
        title = title,
        x = xlabel,
        y = ylabel
    ) +
    theme_classic() +
    theme(
      legend.position = legend.position,
      axis.title.x = if (!hide.xaxis.title) element_text(size=xaxis.title.size, vjust=xaxis.title.vjust)  else element_blank(),
      axis.title.y = if (!hide.yaxis.title) element_text(size=yaxis.title.size, vjust=yaxis.title.vjust) else element_blank(),
      axis.text.x = element_text(angle = xaxis.text.angle, vjust=xaxis.text.vjust)
    )
}
```


#### Principais motivos para baixar apps 

```{r, fig.width=9, fig.height=4}

q7_names <-c("Feeling Depressed", "Need to carry out a task", "Feeling bored", "Want to be entertained", "Need to know something", "Other")

q7_cols <- names(df)[(21:26)]

df %>% 
  arrange_and_plot(
    q7_cols,
    q7_names,
    title = 'Fatores motivadores que levam as pessoas a baixarem apps',
    xlabel = 'Motivo',
    ylabel = 'Total',
    dodge.width = 0.5,
    col.width = 0.6,
    xaxis.title.vjust = -0.5
    )
```


#### Principais formas de encontrar aplicativos


```{r, fig.width=6, height = 6}
q8_cols = names(df)[(27:35)]

q8_names <- c(
  "Compare several to choose one",
  "Download the first presented",
  "Featured apps",
  "Among top downloads",
  "Randomly choose one that might interest",
  "Search using keywords",
  "Visit websites that review apps",
  "Use search engines",
  "Other"
)

df %>% 
   arrange_and_plot(
    q8_cols,
    q8_names,
    title = 'Fatores motivadores que levam as pessoas a baixarem apps',
    xlabel = 'Total',
    ylabel = 'Motivo',
    dodge.width = 0.5,
    col.width = 0.6,
    invert.axis = TRUE
    )
  
```

#### O que mais consideram para baixar

```{r, fig.height=7, fig.width=10}

q9_cols <- names(df)[(36:48)]

q9_names <- c(
  "Reviews by other users",
  "Name of app (e.g., catchy name)",
  "Number of users who have downloaded the app",
  "Icon (e.g., if the icon is attractive)",
  "Description of the app",
  "Features",
  "Number of users who have rated the app",
  "Price",
  "Star rating",
  "Size of app",
  "Screen shots (e.g., see how it looks running)",
  "Who developed the app",
  "Other"
)


df %>% 
  arrange_and_plot(
    q9_cols,
    q9_names,
    "Motivo",
    title = "Motivos para escolher o aplicativo para baixar",
    xlabel = "Total",
    ylabel = "Porque baixa",
    col.width = 0.7,
    invert.axis = TRUE,
    hide.yaxis.title = TRUE,
    hide.xaxis.title = TRUE
  )
```

#### Porque de fato baixam um aplicativo

```{r}

q10_cols <- names(df)[(49:(49+14))]

q10_names <- c(
  "To interact with friends and/or family.",
  "To interact with people I don't know.",
  "To help me carry out a task.",
  "It is featured in the app store.",	
  "It is on the top downloads chart.",
  "It is advertised in the apps that I am using. ",
  "For entertainment.",
  "Out of curiosity. ",
  "An impulsive purchase.", 
  "It features brands or celebrities that\nI like\n(e.g., Coca-Cola, Michael Jackson). ",
  "It was mentioned in the media\n(e.g., TV, newspaper, radio, blogs). ",
  "It is an extension of the \nwebsite that I use (e.g., Facebook app). ",
  "It is recommended by friends and/or family. ",
  "For someone else (e.g., children, partner).",
  "Other"
)

df %>% 
  arrange_and_plot(
    q10_cols,
    q10_names,
    "Motivo",
    title = "Motivos que levam ao download do app",
    xlabel = "Total",
    ylabel = "",
    col.width = 0.6,
    dodge.width = 1,
    invert.axis = TRUE,
    hide.yaxis.title = TRUE,
    hide.xaxis.title = TRUE
  )
```


```{r}
q9_cols <- names(df)[(64:(63+12))]

df %>% 
  arrange_and_plot(
    q9_cols,
    q9_cols,
    invert.axis = TRUE
  )

```


```{r}

countries = c(
  "American",
  "Australian",
  "Brazilian",
  "British",
  "Canadian",
  "Chinese",
  "French",
  "German",
  "Indian",
  "Italian",
  "Japanese",
  "Mexican",
  "Russian",
  "South Korean",
  "Spanish",
  "Other",
  "Not assigned - NA"
)

country_df <- df %>% 
  group_by(Q19) %>% 
  count() %>% 
  dplyr::mutate(
    Q19 = as.numeric(Q19)
  ) %>%
  dplyr::arrange(Q19) %>% 
  mutate(
    Q19 = as.character(Q19)
  )


country_df$Q19 <- countries


country_df %>% 
  ggplot(
    aes(
      y = reorder(Q19, n),
      x = n,
      fill = Q19
    )
  ) +
  geom_bar(
    stat = "identity",
    position = position_dodge(10)
  ) +
  labs(
    x = 'Total de pessoas',
    y = 'País',
    fill = ''
  ) +
  theme(
    legend.position = "none",
    axis.text.x = element_text(vjust=0.5, angle = 15)
  )

```
```{r}
df %>% 
  select(names(df)[c(76:79)]) %>% 
  drop_na
```


```{r}
logit_user_feats <- c("Q5")

df_logit <- df %>% 
  pivot_longer(starts_with("Q11_"), names_to="Potential", values_to="Potential_value") %>% 
  mutate(
    Potential = ifelse(
      as.numeric(str_extract(Potential, "([0-9]+)$")) %in% c(1, 10, 2, 6),
      FALSE,
      TRUE
    ),
    Q17 = as.integer(Q17)
  ) %>% 
  drop_na("Potential_value") %>% 
  select(
    logit_user_feats, starts_with("Q7_"), starts_with("Q8_"), 
    starts_with("Q9_"), 
    Potential
  ) %>% 
  mutate_all(
    funs(as.numeric(.))
  ) %>% 
  mutate_all(
    funs(replace_na(., 0))
  ) %>% 
  mutate(
    Potential = as.factor(Potential)
  ) %>% 
  select(-Q8_7, -Q9_5, -Q9_11, -Q9_2, -Q8_4)

interest_vars <- (cor(df_logit %>% 
      mutate(
        Potential = as.numeric(Potential)
      )) %>% 
  as.data.frame() %>% 
  select(Potential) %>% 
  filter(Potential > 0.13 | Potential < -0.3) %>%
  rownames)

df_logit <- df_logit %>% 
  select(interest_vars)

df_logit %>% 
  group_by(Potential) %>% 
  count()

```

### Logit

#### Treinando e avaliando o modelo

```{r}
set.seed(123)

splits <- rsample::initial_split(df_logit)
train <- rsample::training(splits)
test <- rsample::testing(splits)
 
logit_fit <- nnet::multinom(Potential ~ ., family = "binomial", data = train)

ytest <- test %>% 
  select(Potential)

ypred <- predict(logit_fit, test %>% 
                   select(-Potential))

MLmetrics::Accuracy(ypred, ytest$Potential)

MLmetrics::Accuracy(ypred, ytest$Potential) / 7387

MLmetrics::Precision(ypred, ytest$Potential)
```


Se fossemos chutar uma classe dentre as 12 possíveis, teríamos `1/12` em média de acertos. Isso é menor que a acurácia obtida, então no geral nosso modelo conseguiu aprender um pouco sobre os diferentes perfis.


```{r}
pROC::roc(response = ytest$Potential, predictor=as.numeric(ypred)) %>% 
  plot
```

### Clustering Hierarquico

#### Preparar para a segmentação

Antes de rodar o modelo hierarquico precisamos tirar valores nulos, padronizar os valores

```{r ,warning=FALSE}

library(gridExtra)
library(Hmisc)
library(PerformanceAnalytics)

df_cluster <- df_logit %>% 
  select(-Potential) %>% 
  drop_na()%>%
  mutate(across(everything(), scale,  .names = "{col}z"))


```
#### Correlação dos dados

Nesta etapa analisamos se os dados tratados tem correlação entre si:

```{r}
df_cluster %>% select(ends_with("z")) %>% 
  PerformanceAnalytics::chart.Correlation()

varcritcor = df_cluster %>% select(ends_with("z")) %>% as.matrix() %>% Hmisc::rcorr()
(varcritcor$r)
(varcritcor$P)
```

A partir desses resultados, não vemos necessidade de retirar mais variáveis do modelo pois nenhuma variavél apresenta correlação acima de 40% com outra variavél do modelo

#### SEGMENTACAO: WARDSLINKAGE & DENDROGRAMA

##### Calcular distancias euclidianas e wardslinkage 

Para isso vamos ver o dedograma dos nossos dados

```{r}

euclid <- df_cluster %>% 
  select(ends_with("z")) %>% dist("euclidean")

ward <- euclid %>% hclust(method="ward.D2") 

wardg1 <- plot(ward, labels = NULL, hang = -1, cex = 0.6,
     main = "Cluster Dendrograma", sub = NULL,
     xlab = NULL, ylab = "Dissimilaridade")
```
Olhando este resultado, vemos que é razoável separar em 5 clusters de forma à garantir disferenciação significativa entre os grupos e também limitamos nesse número para facilitar sua intepretação.

Nossos cluster tem os seguintes números de usuários:

```{r}

ward3 <- cutree(ward, k=5)
table(ward3) 

```
```{r}

df_cluster[ , "cluster_hierarquico"] <- ward3

```

E assim conseguimos visualizar o cluster

```{r}

factoextra::fviz_cluster(list(data = df_cluster %>% select(!ends_with('z')), cluster = ward3))

```

#### Descrevendo o Perfil do cluster Hierarquico

```{r}
(clus3media <- df_cluster %>%
  select(!ends_with('z')) %>% 
  group_by(cluster_hierarquico) %>%
  summarise_at(.vars = interest_vars[interest_vars != "Potential"] ,
              .funs = mean))
```

```{r}

percentil <- c(0.2, 0.8)

percrotulo <- map_chr(percentil, ~paste0(.x*100, "%"))

range <- map(percentil, ~partial(quantile, probs = .x, na.rm = TRUE)) %>% 
  set_names(nm = percrotulo )

(varclusrange <- df_cluster %>%
  select(!ends_with("z")) %>% 
  group_by(cluster_hierarquico) %>% 
  summarize_at(vars(interest_vars[interest_vars != "Potential"]), funs(!!!range)))

```




